---
title: "Presentazione"
author: "Luca Soprano"
date: "2023-06-26"
output: 
  ioslides_presentation:
    incremental: yes
---

```{r setup, include=FALSE}
knitr::opts_chunk$set(echo = FALSE)
```

## Breve introduzione del dataset
\
Per questo progetto il dataset che ho usato è il seguente: **"mission_launches.csv"** scaricato gratuitamente dal sito web di [kaggle](https://www.kaggle.com/), tratta dei lanci missilistici avvenuti dal 1957 al 2020.
\
\
\
\
<div style="text-align:center"><img src ="Immagini_presentazione/img1.png"/></div>
## Struttura dataset
E' strutturato in questo modo :\
**1.** La colonna **Id** contenente un identificatore per ogni riga del dataset.\
**2.** La colonna **Organisation** contenente il nome dell'organizzazione la quale ha organizzato le missioni(un esempio contenuto in quest'ultima potrebbe essere la NASA).\
**3.** La colonna **Location** la quale contiene; come suggerisce il appunto il nome; i paesi che appunto hanno eseguito un lancio missilistico (ad esempio Russia,Usa ecc..).\
**4.** La colonna **Date** si spiega da sola come appunto suggerisce il nome.\
**5.** La colonna **Detail** contiene il tipo di razzo utilizzato.\
**6.** La colonna **Price** contiene il prezzo in milioni del lancio.\
**7.** La colonna **Mission_Status** contiene lo stato della missione (ad esempio Success,Failure ecc..)

## Domande Poste
* Quali sono i paesi maggiori che eseguono questi lanci ?

* Qual'è il numero di fallimenti/successi di questi lanci missilistici ?

## Motivazioni 

1. Mi sono posto questa domanda per avere una visualizzazione visiva su un mappamondo di quest'ultimi paesi, dato che mi interessava sapere se magari oltre all' America e Russia ci fossero altre nazioni che investono in questo determinato campo

2. Mi sono posto questa domanda per sapere se effettivamente i lanci missilistici sono in qualche modo utili oppure se sono solamente una spreco di risorse e sopratutto di soldi.

## Analisi effettuate
Come risultati delle mie analisi ho prodotto due grafici.\ 
Il primo il quale risponde alla prima domanda è una cartina geografica colorata in base al numero di lanci, verrà spiegata nel dettaglio nelle slide successive.\

\

Mentre il secondo risponde alla seconda ed è un barplot anch'esso colorato in base allo stato della missione, come spiegato prima anche questo grafico verrà spiegato nel dettaglio nelle sucessive slide

## Primo Grafico 
```{r echo=FALSE, message=FALSE, warning=FALSE, paged.print=FALSE}
library(dplyr)
library(stringr)
library(ggplot2)
library(ggmap)
library(tidyr)

#Dataset originali di partenza
map.world = map_data("world")
originalDataset = read.csv("mission_launches.csv")

#Serie di mutate per estrarre il nome della nazione 
df = originalDataset %>%
  mutate(Country =str_split_i(originalDataset$Location, ',',-1))%>%
  mutate(Country = str_trim(Country))

#Conta il numero di volte che un paese compare nel dataset e li ordina in modo decrescente
df_country = df %>%
  group_by(Country) %>%
  summarise(n = n()) %>%
  arrange(-n)


#left join per ottenere la longitudine e latitudine nella libreria map_data("world") per il geom_polygon
map.world_joined = left_join( map.world, df_country,  by = c( 'region' = 'Country'))
map.world_joined = map.world_joined %>%
  mutate( n = replace_na(n, 0)) #rimpiazza il valore na con uno 0, usa il valoe n se è diverso da 0#

#Cambio il tipo dei dati nella colonna n creata col mutate
map.world_joined$n = as.numeric(map.world_joined$n)


#Plotta il dataset map.world_joined creando una cartina geografica usando longitudine e latitudine 
# colorando i paesi in colori diversi in base a quante volte compaiono nel dataset (ovvero hanno eseguito diversi lanci missilistici)
ggplot() +
  geom_polygon(data = map.world_joined, aes(x = long, y = lat, group = group, fill = n)) +
  scale_fill_gradient(low = "#abdbe3", high = "#154c79") +
  labs(title = "Lanci missilistici nel mondo", y="Latitudine", x="Longitudine") +
  theme(text = element_text(color = "black",)
    ,panel.background = element_rect(fill ="#FaFFFF")
    ,plot.background = element_rect(fill = "white")
    ,panel.grid = element_blank()
    ,plot.title = element_text(size = 20)
    #,axis.text = element_blank()
    #,axis.ticks = element_blank()
    ,axis.title.x = element_text(size = 10)
    ,axis.title.y = element_text(size = 10)
    ,legend.position = "none"
  )
```


## Secondo Grafico
```{r echo=FALSE, message=FALSE, warning=FALSE}
library(dplyr)
library(stringr)
library(ggplot2)

#Dataset di partenza
originalDataset = read.csv("mission_launches.csv")

#Tramite una serie di mutate estrae l'anno dalla colonna Date
df1=originalDataset %>%
  mutate(Year =str_split_i(Date, ',',-1))%>%
  mutate(Year= str_trim(Year))%>%
  mutate(Year =str_split_i(Year, ' ',1))

#Raggruppo Mission_Status e Year e li conto così da avere per ogni anno quanto stati di missione di missione ci sono stati
df2= df1%>%
  group_by(Mission_Status, Year)%>%
  summarise(n = n())

#Plotta il subset df2 mappando sulle x gli anni estratti nelle righe dalla 9-12 e sulle y mappa 
# il conto dei vari stati delle missioni
ggplot(df2, mapping = aes(x= Year , y= n))+
  geom_bar(stat = "identity", aes(fill = Mission_Status), width = 0.8, position = position_stack())+ #Colora le    varie barre del barplot diversamente in base allo stato delle missioni
  labs(title = "Numero di stati che le missioni hanno assunto",
    y="Numero di occorrenze", x="Anni analizzati (1957-2020)")+
  theme(text = element_text(color = "black") #tra le parentesi del theme() ci sono degli elementi che rendono il   grafico più bello e leggibile
    ,panel.background = element_rect(fill ="#FaFFFF")
    ,plot.background = element_rect(fill = "white")
    ,panel.grid = element_blank()
    ,plot.title = element_text(size = 20)
    ,axis.ticks = element_blank()
    ,axis.title.x = element_text(size = 10)
    ,axis.title.y = element_text(size = 10)
    ,axis.text.x = element_blank()
  )
```


## Conclusioni

Concludo dicendo che i paesi che effettuano più lanci missilistici sono come me lo aspettavo Russia e USA però ci sono anche paesi che sinceramente non avevo idea che organizzassero questo tipo di missioni, sto parlando della Francia e del Kazakistan. 

\ 

Inoltre le missioni missilistiche dopo un paio d'anni iniziali dove i fallimenti sono stati maggiori dei successi dato che era una tecnologia nuova, sono andate sempre di più a perfezionarsi fino a raggiungere un numero di successi molto superiore al numero di fallimenti, quindi non sono state un completo spreco di risorse e denaro.
