---
title: "Presentazione"
author: "Luca Soprano"
date: "26-06-2023"
output: 
  ioslides_presentation:
    incremental: yes
---

```{r setup, include=FALSE}
knitr::opts_chunk$set(echo = FALSE)
```

## Contesto e domande poste
Dal 1957 in poi gli esseri umani hanno cercato di lanciare missili verso altri astri. Alla luce di ciò, mi sono chiesto:\ 

1. Quali sono i paesi con il maggior numero di lanci?
2. Quanti di questi lanci sono andati a buon fine? Quanti no?

## Obiettivi 
1. Capire quali sono le nazioni che si sono impegnati di più in questo determinato campo.

2. Analizzare se effettivamente i lanci missilistici sono risultati utili o se si sono rivelati uno spreco di tempo e risorse.

## Breve introduzione del dataset
\
Il dataset utilizzato è il seguente: \
-[**"Space Mission Launches"**](https://www.kaggle.com/datasets/sefercanapaydn/mission-launches) 
scaricato gratuitamente dal sito web di [kaggle](https://www.kaggle.com/). \
Il dataset contiene dati relativi ai lanci missilistici avvenuti dal 1957 al 2020.
\
<div style="text-align:center"><img src ="Immagini_presentazione/img1.png"/></div>

## Struttura dataset
Vi sono 9 colonne :\
**1.** **Id:** un identificatore per ogni riga del dataset.\
**2.** **Organisation:** nome dell'organizzazione che effettua lancio.\
**3.** **Location:** luogo da dove hanno effettuato il lancio missilistico.\
**4.** **Date:** data del lancio missilistico.\
**5.** **Detail:** tipo di razzo utilizzato.\
**6.** **Price:** il prezzo in milioni del lancio.\
**7.** **Mission_Status:** l'esito che il lancio missilistico ha assunto.\

Le due colonne mancanti non sono state usate perchè non sarebbero servite alla mia analisi e sono: una seconda colonna **Id** tolta per rindondanza della prima colonna, la seconda colonna tolta è la seguente **"Rocket_Status"** non usata perchè nella mia analisi non sarebbe servita.


## Analisi effettuate
**Analisi uno**\
Realizzazione di una cartina geografica colorata con una tonalità più scura a seconda del numero di lanci effettuati da quel determinato paese.\

**Analisi due**\
Realizzazione di un grafico a barre anch'esso colorato usando colori diversi in base all'esito della missione per ogni anno partendo dal 1957 fino ad arrivare al 2020.


## Codice sorgente della prima analisi

<style>
pre {
  white-space: pre !important;
  overflow-y: scroll !important;
  height: 60vh !important;
}
</style>

```{r echo=TRUE, message=FALSE, warning=FALSE, eval=FALSE}
library(dplyr)
library(stringr)
library(ggplot2)
library(ggmap)
library(tidyr)

#Dataset originali di partenza
map.world = map_data("world")
originalDataset = read.csv("mission_launches.csv")

#Serie di mutate per estrarre il nome della nazione 
df = originalDataset %>%
  mutate(Country =str_split_i(originalDataset$Location, ',',-1))%>%
  mutate(Country = str_trim(Country))

#Conta il numero di volte che un paese compare nel dataset e li ordina in modo decrescente
df_country = df %>%
  group_by(Country) %>%
  summarise(n = n()) %>%
  arrange(-n)


#left join per ottenere la longitudine e latitudine nella libreria map_data("world") per il geom_polygon
map.world_joined = left_join( map.world, df_country,  by = c( 'region' = 'Country'))
map.world_joined = map.world_joined %>%
  mutate( n = replace_na(n, 0)) #rimpiazza il valore na con uno 0, usa il valoe n se è diverso da 0#

#Cambio il tipo dei dati nella colonna n creata col mutate
map.world_joined$n = as.numeric(map.world_joined$n)


#Plotta il dataset map.world_joined creando una cartina geografica usando longitudine e latitudine 
# colorando i paesi in colori diversi in base a quante volte compaiono nel dataset (ovvero hanno eseguito diversi lanci missilistici)
ggplot() +
  geom_polygon(data = map.world_joined, aes(x = long, y = lat, group = group, fill = n)) +
  scale_fill_gradient(low = "#abdbe3", high = "#154c79") +
  labs(title = "Lanci missilistici nel mondo", y="Latitudine", x="Longitudine") +
  theme(text = element_text(color = "black",)
    ,panel.background = element_rect(fill ="#FaFFFF")
    ,plot.background = element_rect(fill = "white")
    ,panel.grid = element_blank()
    ,plot.title = element_text(size = 20)
    ,axis.title.x = element_text(size = 10)
    ,axis.title.y = element_text(size = 10)
    ,legend.position = "none"
  )
```

## Output della prima analisi
```{r echo=FALSE, message=FALSE, warning=FALSE}
library(dplyr)
library(stringr)
library(ggplot2)
library(ggmap)
library(tidyr)

#Dataset originali di partenza
map.world = map_data("world")
originalDataset = read.csv("mission_launches.csv")

#Serie di mutate per estrarre il nome della nazione 
df = originalDataset %>%
  mutate(Country =str_split_i(originalDataset$Location, ',',-1))%>%
  mutate(Country = str_trim(Country))

#Conta il numero di volte che un paese compare nel dataset e li ordina in modo decrescente
df_country = df %>%
  group_by(Country) %>%
  summarise(n = n()) %>%
  arrange(-n)


#left join per ottenere la longitudine e latitudine nella libreria map_data("world") per il geom_polygon
map.world_joined = left_join( map.world, df_country,  by = c( 'region' = 'Country'))
map.world_joined = map.world_joined %>%
  mutate( n = replace_na(n, 0)) #rimpiazza il valore na con uno 0, usa il valoe n se è diverso da 0#

#Cambio il tipo dei dati nella colonna n creata col mutate
map.world_joined$n = as.numeric(map.world_joined$n)


#Plotta il dataset map.world_joined creando una cartina geografica usando longitudine e latitudine 
# colorando i paesi in colori diversi in base a quante volte compaiono nel dataset (ovvero hanno eseguito diversi lanci missilistici)
ggplot() +
  geom_polygon(data = map.world_joined, aes(x = long, y = lat, group = group, fill = n)) +
  scale_fill_gradient(low = "#abdbe3", high = "#154c79") +
  labs(title = "Lanci missilistici nel mondo", y="Latitudine", x="Longitudine") +
  theme(text = element_text(color = "black",)
    ,panel.background = element_rect(fill ="#FaFFFF")
    ,plot.background = element_rect(fill = "white")
    ,panel.grid = element_blank()
    ,plot.title = element_text(size = 20)
    #,axis.text = element_blank()
    #,axis.ticks = element_blank()
    ,axis.title.x = element_text(size = 10)
    ,axis.title.y = element_text(size = 10)
    ,legend.position = "none"
  )
```


## Commento della prima analisi
\
I paesi che effettuano più lanci missilistici sono Russia e USA. Tuttavia, ai vertici della classifica ci sono anche altri paesi che hanno un impegno considerevole in questo tipo di missioni quali Francia e Kazakistan.

## Codice sorgente della seconda analisi

<style>
pre {
  white-space: pre !important;
  overflow-y: scroll !important;
  height: 60vh !important;
}
</style>

```{r echo=TRUE, message=FALSE, warning=FALSE, eval=FALSE}
library(dplyr)
library(stringr)
library(ggplot2)

#Dataset di partenza
originalDataset = read.csv("mission_launches.csv")

#Tramite una serie di mutate estrae l'anno dalla colonna Date
df1=originalDataset %>%
  mutate(Year =str_split_i(Date, ',',-1))%>%
  mutate(Year= str_trim(Year))%>%
  mutate(Year =str_split_i(Year, ' ',1))

#Raggruppo Mission_Status e Year e li conto così da avere per ogni anno quanto stati di missione di missione ci sono stati
df2= df1%>%
  group_by(Mission_Status, Year)%>%
  summarise(n = n())

#Plotta il subset df2 mappando sulle x gli anni estratti poco prima e sulle y mappa il conto dei vari stati delle missioni
ggplot(df2, mapping = aes(x= Year , y= n))+
  geom_bar(stat = "identity", aes(fill = Mission_Status), width = 0.8, position = position_stack())+ #Colora le    varie barre del barplot in base allo stato delle missioni
  labs(title = "Numero di stati che le missioni hanno assunto",
    y="Numero di occorrenze", x="Anni analizzati (1957-2020)")+
  theme(text = element_text(color = "black") #tra le parentesi del theme() ci sono degli elementi che rendono il   grafico più godibile e leggibile
    ,panel.background = element_rect(fill ="#FaFFFF")
    ,plot.background = element_rect(fill = "white")
    ,panel.grid = element_blank()
    ,plot.title = element_text(size = 20)
    ,axis.ticks = element_blank()
    ,axis.title.x = element_text(size = 10)
    ,axis.title.y = element_text(size = 10)
    ,axis.text.x = element_blank()
  )
```


## Output della seconda analisi
```{r echo=FALSE, message=FALSE, warning=FALSE}
library(dplyr)
library(stringr)
library(ggplot2)

#Dataset di partenza
originalDataset = read.csv("mission_launches.csv")

#Tramite una serie di mutate estrae l'anno dalla colonna Date
df1=originalDataset %>%
  mutate(Year =str_split_i(Date, ',',-1))%>%
  mutate(Year= str_trim(Year))%>%
  mutate(Year =str_split_i(Year, ' ',1))

#Raggruppo Mission_Status e Year e li conto così da avere per ogni anno quanto stati di missione di missione ci sono stati
df2= df1%>%
  group_by(Mission_Status, Year)%>%
  summarise(n = n())

#Plotta il subset df2 mappando sulle x gli anni estratti nelle righe dalla 9-12 e sulle y mappa 
# il conto dei vari stati delle missioni
ggplot(df2, mapping = aes(x= Year , y= n))+
  geom_bar(stat = "identity", aes(fill = Mission_Status), width = 0.8, position = position_stack())+ #Colora le    varie barre del barplot diversamente in base allo stato delle missioni
  labs(title = "Esito delle missioni",
    y="Numero di occorrenze", x="Anni analizzati (1957-2020)")+
  theme(text = element_text(color = "black") #tra le parentesi del theme() ci sono degli elementi che rendono il   grafico più bello e leggibile
    ,panel.background = element_rect(fill ="#FaFFFF")
    ,plot.background = element_rect(fill = "white")
    ,panel.grid = element_blank()
    ,plot.title = element_text(size = 20)
    ,axis.ticks = element_blank()
    ,axis.title.x = element_text(size = 10)
    ,axis.title.y = element_text(size = 10)
    ,axis.text.x = element_blank()
  )
```

## Commento della seconda analsi 
\
Le missioni missilistiche dopo 4 anni iniziali dove i fallimenti sono stati maggiori dei successi, sono andate sempre di più a perfezionarsi portando un numero maggiore di successi rispetto ai fallimenti quindi, andando a migliorare il rapporto tra costi e benefici .

## Conclusioni

L'obiettivo del progetto è studiare l'esito dei lanci missilistici, per fare ciò ho deciso di : \

* Capire quali sono le nazioni che si sono impegnati di più in questo determinato campo.

* Analizzare se effettivamente i lanci missilistici sono risultati utili o se si sono rivelati uno spreco di tempo e risorse.

\

Infine dai risultati ho scoperto che diversi paesi sono impegnati in questo campo e gli esiti  dopo 4 anni iniziali incerti si sono sempre di più migliorati dimostrando che non sono una perdita di investimenti.

 

\ 

